【裁判字號】    98,易,92
【裁判日期】    980216
【裁判案由】    竊盜
【裁判全文】
臺灣彰化地方法院刑事判決                98年度易字第92號
公  訴  人  臺灣彰化地方法院檢察署檢察官
被      告  甲○○
                    （另案在臺灣臺中看守所羈押中）
上列被告因竊盜案件，經檢察官提起公訴（97年度偵字第11006
號），本院判決如下：
    主  文
甲○○犯竊盜罪，累犯，處有期徒刑柒月。
    事  實
一、甲○○前有詐欺、竊盜、偽造文書、恐嚇取財、違反麻醉藥
    品管理條例等多項犯罪記錄，素行不良，其最近於民國93年
    間，因違反毒品危害防制條例案件，經臺灣臺中地方法院以
    94年度訴字第437號判處有期徒刑1年7月、9月，應執行有期
    徒刑2年2月確定；又於94年間，因犯竊盜案件，經同法院以
    94年度易字第696號判處有期徒刑8月，經上訴後，為臺灣高
    等法院臺中分院以94年度上易字第861號駁回上訴確定；再
    因犯贓物案件，經臺灣臺中地方法院以94年度中簡上字第53
    3號判處有期徒刑8月確定，接續執行後，適逢中華民國九十
    六年罪犯減刑條例公佈施行，前開各案經減刑並改定執行刑
    為1年4月確定，甫於96年11月19日縮刑期滿執行完畢。詎其
    仍不知悔改，復基於意圖為自己不法所有之犯意，於97年8
    月27日上午6時20分許，在彰化縣彰化市○○路○段1號某海
    產店前停車場，以自備之鑰匙（未扣案，已因丟棄而滅失）
    打開車門之方式，開啟乙○○所有之車牌號碼6002─LG號自
    用小客車，進入車內後，徒手拔取乙○○裝置在車內之音響
    1個、喇叭擴大器2臺、CD盒1組等物（約值新台幣50000元許
    ）得手，將之放置在所租用之ＣＱ─6952號自用小客車內。
    嗣乙○○報案後，警方調閱附近路口監視器調查，並在乙○
    ○之上開自小客車車門外側所採集之可疑指紋1枚送鑑定，
    結果與甲○○左拇指指紋相符，而甲○○已於97年10月18
    日因另涉竊盜及毒品案件被查獲後，被羈押在台灣台中看守
    所，經警借提後，甲○○始自白有上開竊盜行為，而悉上情
    。
二、案經彰化縣警察局彰化分局報請臺灣彰化地方法院檢察署檢
    察官偵查起訴。
    理  由
一、本案全部卷證所涵括之供述證據及非供述證據，公訴人、被
    告均不爭執其證據能力，而依刑事訴訟法第159條之5規定「
    被告以外之人於審判外之陳述，雖不符前四條之規定，而經
    當事人於審判程序同意作為證據，法院審酌該言詞陳述或書
    面陳述作成時之情況，認為適當者，亦得為證據。當事人、
    代理人或辯護人於法院調查證據時，知有第159條第1項不得
    為證據之情形，而未於言詞辯論終結前聲明異議者，視為有
    前項之同意」，本院復衡以該等供述證據作成時之情況，應
    為適當，是後述所引用證據之證據能力均無疑義，合先敘明
    。
二、上開犯罪事實，業據被告甲○○於警詢及本院審理時均坦承
    不諱，核與證人即被害人乙○○、楊駿懿於警、偵訊中證述
    之情節均相符，此外，復有現場錄影翻拍照片8張、內政部
    警政署刑事警察局97年9月19日刑紋字第0970133780號鑑驗
    書1份在卷可資佐證，足認被告之自白應與事實相符，洵堪
    採信。從而，本件事證已臻明確，被告上開犯行洵堪認定。
三、核被告所為，均係犯刑法第320 條第1 項之竊盜罪。又被告
    上開犯罪事實欄內所載之犯罪記錄，已於96年11月19日因縮
    刑執行完畢，有臺灣彰化地方法院檢察署刑案資料查註紀錄
    表及臺灣高等法院被告前案紀錄表各1份附卷可稽，其於5年
    以內故意再犯本件有期徒刑以上之罪，為累犯，應依刑法第
    47 條第1項之規定，加重其刑。爰審酌被告前有多項犯罪記
    錄（參卷附臺灣高等法院被告前案紀錄表），素行不佳，其
    尤不知尊重他人財產權，多次為一己之私，竊取他人財物被
    查獲，經判處徒刑執行完畢，仍未改惡習，再次恣意侵害他
    人之財產權，雖本次所竊財物價值非貴重，但其好逸惡勞之
    心態可議，難予輕縱，並考量其犯罪之手段、動機、目的、
    生活狀況、智識程度與已坦承一切犯行之態度等一切情狀，
    量處如主文所示之刑，以示懲儆。至被告行竊使用之鑰匙1
    支，雖係被告所有、供本案犯罪所用之物，惟已為被告丟棄
    而滅失，此據被告供明在卷，無從併予宣告沒收，附此敘明
    。
據上論斷，應依刑事訴訟法第299條第1項前段，刑法第320條第1
項、第47條第1項、刑法施行法第1條之1，判決如主文。
本案經檢察官蔡曉崙到庭執行職務。
中    華    民    國    98    年    2     月    16    日
                  刑事第九庭    法  官  葛永輝
以上正本證明與原本無異。
如不服本判決應於收受判決後10日內，向本院提出上訴書狀，並
應敘述具體理由; 其未敘述上訴理由者，應於上訴期間屆滿後20
日內向本院補提理由書（均須按他造當事人之人數附繕本）「切
勿逕送上級法院」。
告訴人或被害人對於判決如有不服具備理由請求檢察官上訴者，
其上訴期間之計算係以檢察官收受判決正本之日期為準。
中    華    民    國    98    年    2     月    16    日
                                書記官  黃幼華
附錄本案論罪科刑法條全文：
中華民國刑法第320條
(普通竊盜罪、竊佔罪)
意圖為自己或第三人不法之所有，而竊取他人之動產者，為竊盜
罪，處5 年以下有期徒刑、拘役或500 元以下罰金。
意圖為自己或第三人不法之利益，而竊佔他人之不動產者，依前
項之規定處斷。
前二項之未遂犯罰之。


司法院資訊處製作；財團法人民間司法改革基金會備份。
